臺灣高雄地方法院刑事判決　　　　　　　　94年度易字第41號
公　訴　人　臺灣高雄地方法院檢察署檢察官
被　　　告　甲○○
上列被告因贓物案件，經檢察官聲請簡易判決處刑（93年度偵字
第1917號），本院認不應以簡易判決處刑改依普通程序審理，判
決如左：
    主  文
甲○○幫助以犯故買贓物罪為常業，處有期徒刑陸月，如易科罰
金以佰元折算壹日。緩刑貳年。
    事  實
一、甲○○係高雄縣鳳山市○○路434 號「聯信機車行」之機車
    修理技師，明知該機車行負責人林言信、翁秋純夫婦，與石
    真印、丙○○夫婦（於高雄縣鳳山市○○路旁經營「石頭家
    族檳榔攤」，丙○○業由本院判決有期徒刑6 月，緩刑3 年
    確定）及李木輝及綽號「坤宏」之不詳姓名成年男子等人，
    在高雄市○○區○○路山上之某未編門牌號碼之鐵皮屋、「
    聯信機車行」及其他不詳處所，以每部約新台幣5 千元不等
    之價格向石文見（檢察官另案偵查中）及其他不詳姓名之成
    年男子購買他人竊盜所得之各型機車贓物後，藏置於上開處
    所加以解體並磨平去除車身紋身及引擎號碼，再重烙印合法
    購買之老舊機車之引擎號碼，及懸掛合法取得之老舊機車車
    牌，重行組裝成一新機車後出售予不特定之人牟利，並以此
    故買贓物為常業。甲○○竟基於幫助故買贓物為常業罪之犯
    意，於民國92年11月間起，自上址之鐵皮屋，將林言信等人
    組裝完成之贓車，騎回上址之「聯信機車行」，並介紹不知
    情顧客購買，以此方式幫助林言信等人犯上開故買贓物為常
    業罪。嗣於92年12月24日15時10分，經警搜索林言信所承租
    位於高雄市○○區○○街山上，作為解體改裝機車工廠之鐵
    皮屋而當場查獲林言信，並鐵皮屋內扣得改造、研磨工具各
    1 批，監視器材1 組，李玉鈴等人失竊之機車車牌39面、失
    竊之機車17輛，另在「聯信機車行」查獲失竊及改裝之機車
    共19輛後，始循線查獲上情。
二、案經高雄市政府警察局移送台灣高雄地方法院檢察署檢察官
    偵查後聲請簡易判決處刑。
    理  由
壹、程序方面：
一、按被告以外之人（包括證人、告訴人、被害人及共同被告等
    ）於審判外之陳述雖不符刑事訴訟法第159 條之1 至第159
    條之4 等4 條之規定，而經當事人於審判程序同意作為證據
    ，法院審酌該言詞陳述或書面陳述作成時之情況，認為適當
    者，亦得為證據；當事人、代理人或辯護人於法院調查證據
    時，知有刑事訴訟法第159 條第1 項不得為證據之情形，而
    未於言詞辯論終結前聲明異議者，視為有前項之同意，同法
    第159 條之5 定有明文。立法意旨在於傳聞證據未經當事人
    之反對詰問予以核實，原則上先予排除。惟若當事人已放棄
    反對詰問權，於審判程序中表明同意該傳聞證據可作為證據
    ；或於言詞辯論終結前未聲明異議，基於尊重當事人對傳聞
    證據之處分權，及證據資料豐富，愈有助於真實發見之理念
    ，且強化言詞辯論主義，使訴訟程序得以順暢進行，上開傳
    聞證據亦均具有證據能力。
二、本件另案被告林言信、石真印及被害人乙○○等人於警詢、
    偵查所為陳述，其性質雖屬傳聞證據，惟其未再於法院審理
    中為陳述，且查無符合同法第159 條之1 至之4 等前4 條之
    情形，其等所為之上開陳述內容，業經當事人於審判程序同
    意作為證據（法院審理時予以提示並告以要旨，且各經檢察
    官及被告表示意見，當事人已知上述筆錄乃傳聞證據，且均
    未於言詞辯論終結前對該等筆錄內容異議），依上開規定，
    是其警詢中之證言應具有證據能力，已擬制同意其有證據能
    力，本院審酌上開筆錄作成時，較無人情施壓或干擾，亦無
    不當取供之情形，認為以之作為本案之證據亦屬適當，其等
    上開陳述之證言，均具有證據能力。
貳、實體部分：
一、被告甲○○於本院審理時認罪在卷，其於警詢亦坦承：「後
    來知道他（林言信）有在從事機車解體」（見警卷第15頁）
    ，於偵查中亦供稱：「我在機車行當師傅，從他（林言信）
    一些事情及行為，我也有一些懷疑」（見偵卷第42頁），復
    參以卷附監聽譯文中，亦有被告與他人之：「警察出來在查
    ，我們這邊有的車子要牽去哪裡啊？」（見偵卷第11頁）等
    語對話，足徵被告對於林言信等人所為之故買贓車而改造組
    裝販售牟利資為常業之事實，主觀上顯有認知。又被告曾與
    林言信前往上開「石頭家族檳榔攤」，被告亦曾前往上開鐵
    皮屋將改裝贓車騎回「聯信機車行」等情，亦據另案被告林
    言信於警詢供明在卷（見警卷第23頁），而另案被告林言信
    、石真印等人如何向石文見等人購買他人竊盜所得之各型機
    車贓物後，加以解體並磨平去除車身紋身及引擎號碼，再重
    烙印合法購買之老舊機車之引擎號碼，及懸掛合法取得之老
    舊機車車牌，重行組裝成一新機車後出售牟利各情，亦據另
    案被告林言信、石真印於警詢、偵查供述明確，並有其二人
    所涉贓物案件卷附筆錄等事證足佐（見本院93年訴字第419
    號影印卷宗），亦有被害人乙○○等人警詢筆錄附於上開林
    言信案件中可參，本件事證明確，被告甲○○上揭幫助故買
    贓物為常業犯行，堪以認定。
二、按常業贓物罪，係以犯贓物罪為其日常生活之職業，而資以
    維生者而言，至其兼營他業與否，則非所問（最高法院83年
    度台上字第478 號判決意旨可參），另案被告林言信等人係
    於短時間內即故買為數甚多之贓車，並加以解體改裝欲出售
    圖利，顯係以犯故買贓物罪為常業。被告甲○○所為僅是對
    其等以故買贓物為常業之犯行予以助力，尚非著手於常業故
    買贓物罪之構成要件行為，是核被告甲○○所為，係犯刑法
    第30、第350 條之幫助故買贓物為常業罪。被告係幫助犯（
    聲請簡易判決處刑書誤認被告係屬正犯，公訴檢察官業於本
    院審理時當庭更正，見本院卷第142 頁），依刑法第30條第
    2 項規定，按正犯之刑減輕之。爰審酌被告犯罪動機僅係配
    合林言信之犯行予以幫助，犯罪情節非重，又無其他犯罪前
    科之素行尚佳，於本院審理時亦坦認犯罪之態度等一切情狀
    ，量處處如主文所示之刑，並諭知易科罰金之折算標準。又
    被告未曾受有期徒刑之宣告，有台灣高等法院被告全國前案
    表在卷可稽，其經本件偵、審程序及刑之宣告教訓，應已知
    警惕而無再犯之虞，本院認所宣告之有期徒刑以暫不執行為
    適當，爰併予宣告緩刑2 年。至於在前述之鐵皮屋及「聯信
    機車行」當場查獲之如事實欄所之機車、車牌、工具等物品
    ，即非被告甲○○所有之物，本件被告復屬幫助犯，應由正
    犯林言信、石真印等人案件中為沒收處理，併此明。
、本件同案被告丙○○部分，本院業已判決有期徒刑6 月，緩
    刑3 年確定，附此敘明。
據上論斷，應依刑事訴訟法第452 條、第299 條第1 項前段，刑
法第30條、第350 條、第41條第1 項前段、第74條第1 款，罰金
罰鍰提高標準條例第1 條前段、第2 條，判決如主文。
本案經檢察官丁○○到庭執行職務。
中　　華　　民　　國　　94　　年　　7 　　月　　29　　日
                  刑事第二庭    審判長法　官  張意聰
                                      法　官  李育信
                                      法　官  曾鴻文
以上正本證明與原本無異。
如不服本判決，應於收受送達後10日內向本院提出上訴書狀。
中　　華　　民　　國　　94　　年　　7 　　月　　29　　日
 　　　　　　　　　　　　　　　       書記官  林秀敏
附錄本案論罪科刑法條：
中華民國刑法第350條
以犯前條之罪為常業者，處6 月以上5 年以下有期徒刑，得併科
3千元以下罰金。
